sl-SI: Športna oprema > Šport > Boks in borilne veščine > Zaščitna oprema za boks in borilne veščine > Ščitniki za roke za boks in borilne veščine: Boks in borilne veščine Ščitniki za komolce; Boks in borilne veščine Ščitniki za podlakti; Boks in borilne veščine Ščitniki za zapestja
pt-BR: Artigos esportivos > Artigos para prática de esportes > Boxe e artes marciais > Equipamentos de proteção para boxe e artes marciais > Protetores de braço para boxe e artes marciais: Cotoveleiras para boxe e artes marciais; Protetores de antebraço para boxe e artes marciais; Munhequeiras para boxe e artes marciais
fi: Urheilutarvikkeet > Urheilu > Nyrkkeily ja vapaaottelu > Nyrkkeily- ja vapaaottelusuojat > Nyrkkeilyn ja vapaaottelun käsisuojat: Nyrkkeilyn ja kamppailulajien kyynärsuojat; Nyrkkeilyn ja kamppailulajien kyynärvarsisuojat; Nyrkkeilyn ja kamppailulajien rannesuojat
bg-BG: Спортни стоки > Спортни занимания > Бокс и бойни изкуства > Защитна екипировка за бокс и бойни изкуства > Протектори за ръце за бокс и бойни изкуства: Налакътници за бокс и бойни изкуства; Протектори за предмишници за бокс и бойни изкуства; Накитници за бокс и бойни изкуства
sk-SK: Športový tovar > Atletika > Box a bojové umenia > Ochranné vybavenie na box a bojové umenia > Chrániče rúk pre box a bojové umenia: Chrániče lakťov pre box a bojové umenia; Chrániče predlaktí pre box a bojové umenia; Chrániče zápästia pre box a bojové umenia
ro-RO: Articole sportive > Atletism > Box și arte marțiale > Echipament de protecție pentru box și arte marțiale > Protecții pentru brațe pentru box și arte marțiale: Cotiere pentru box și arte marțiale; Protecții de antebraț pentru box și arte marțiale; Protecții de încheietură pentru box și arte marțiale
it: Articoli sportivi > Sport > Boxe e arti marziali > Attrezzatura protettiva pugilato > Protezioni per le braccia per boxe e arti marziali: Gomitiere per boxe e arti marziali; Paravambracci per boxe e arti marziali; Polsiere per boxe e arti marziali
tr: Spor Malzemeleri > Spor Ekipmanları > Boks ve Dövüş Sporları > Boks ve Dövüş Sanatları Koruyucu Giysileri > Boks ve Dövüş Sporları Kol Koruyucuları: Boks ve dövüş sanatları dirseklikleri; Boks ve dövüş sanatları ön kol korumaları; Boks ve dövüş sanatları bileklikleri
lt-LT: Sporto prekės > Atletika > Boksas ir kovos menai > Bokso ir kovos menų apsauginė įranga > Bokso ir kovos menų rankų apsaugos: Bokso ir kovos menų alkūnių apsaugos; Bokso ir kovos menų dilbių apsaugos; Bokso ir kovos menų riešų apsaugos
ja: スポーツ用品 > スポーツ競技 > ボクシング・格闘技 > ボクシング・格闘技用プロテクター > ボクシング・格闘技用アームガード: ボクシング・格闘技用エルボーガード; ボクシング・格闘技用フォアアームガード; ボクシング・格闘技用リストガード
nl: Sportartikelen > Lichaamssporten > Boksen en vechtsporten > Beschermende uitrusting voor boksen > Armbeschermers voor boksen en vechtsporten: Elleboogbeschermers voor boksen en vechtsporten; Onderarmbeschermers voor boksen en vechtsporten; Polsbeschermers voor boksen en vechtsporten
hu: Sportszerek > Atlétika > Boksz és harcművészetek > Boksz- és harcművészeti védőfelszerelés > Boksz- és harcművészeti karvédők: Box és harcművészeti könyökvédők; Box és harcművészeti alkarvédők; Box és harcművészeti csuklóvédők
vi: Dụng cụ thể thao > Điền kinh > Đấm bốc & Võ thuật > Thiết bị bảo vệ khi đấm bốc và thi đấu võ thuật > Bảo vệ cánh tay võ thuật và đấm bốc: Bó cùi chỏ boxing và võ thuật; Băng bảo vệ cẳng tay boxing và võ thuật; Băng bảo vệ cổ tay boxing và võ thuật
de: Sportartikel > Athletik > Boxen & Kampfsport > Boxschutzbekleidung > Armschutz: Ellenbogenschützer für Boxen & Kampfsport; Unterarmschützer für Boxen & Kampfsport; Handgelenkschützer für Boxen & Kampfsport
el: Αθλητικά είδη > Αθλητισμός > Πυγμαχία & πολεμικές τέχνες > Προστατευτικός εξοπλισμός πυγμαχίας & πολεμικών τεχνών > Προστατευτικά χεριών πυγμαχίας & πολεμικών τεχνών: Επιαγκωνίδες πυγμαχίας και πολεμικών τεχνών; Προστατευτικά πήχη πυγμαχίας και πολεμικών τεχνών; Περικάρπια πυγμαχίας και πολεμικών τεχνών
en: Sporting Goods > Athletics > Boxing & Martial Arts > Boxing & Martial Arts Protective Gear > Boxing & Martial Arts Arm Guards: Boxing & Martial Arts Elbow Guards; Boxing & Martial Arts Forearm Guards; Boxing & Martial Arts Wrist Guards
da: Sportsartikler > Atletik > Boksning og kampsport > Bokse- og kampsportsudstyr > Armbeskyttere til boksning og kampsport: Albuebeskyttere til boksning og kampsport; Underarmsbeskyttere til boksning og kampsport; Håndledsbeskyttere til boksning og kampsport
th: อุปกรณ์กีฬา > การกีฬา > มวยและศิลปะการต่อสู้ > อุปกรณ์ป้องกันสำหรับการชกมวยและศิลปะการต่อสู้ > ที่ป้องกันแขนสำหรับชกมวยและศิลปะการต่อสู้: สนับศอกมวยและศิลปะการต่อสู้; สนับแขนท่อนล่างมวยและศิลปะการต่อสู้; สนับข้อมือมวยและศิลปะการต่อสู้
hr-HR: Sportska oprema > Atletika > Boks i borilačke vještine > Zaštitna oprema za boks i borilačke vještine > Štitnici za ruke za boks i borilačke vještine: Štitnici za laktove za boks i borilačke vještine; Štitnici za podlaktice za boks i borilačke vještine; Štitnici za zglobove za boks i borilačke vještine
sv: Sportartiklar > Idrott och sport > Boxning och kampsporter > Skyddsutrustning för boxning och kampsport > Armskydd för boxning och kampsporter: Armbågsskydd för boxning och kampsport; Underarmsskydd för boxning och kampsport; Handledsskydd för boxning och kampsport
fr: Équipements sportifs > Divers sports > Boxe et arts martiaux > Équipement de protection pour la boxe et les arts martiaux > Protège avant-bras de boxe et arts martiaux: Coudières de boxe et d'arts martiaux; Protège-avant-bras de boxe et d'arts martiaux; Protège-poignets de boxe et d'arts martiaux
zh-CN: 体育用品 > 田径 > 拳击/武术 > 拳击/武术护具 > 拳击/武术护臂: 拳击与武术护肘; 拳击与武术护臂; 拳击与武术护腕
cs: Sportovní potřeby > Atletické sporty > Box a bojové sporty > Ochranné pomůcky pro box a bojové sporty > Chrániče rukou a předloktí na box a bojové sporty: Chrániče loktů na box a bojová umění; Chrániče předloktí na box a bojová umění; Chrániče zápěstí na box a bojová umění
pt-PT: Artigos de desporto > Atividade desportiva > Boxe e artes marciais > Equipamento de proteção para boxe e artes marciais > Proteções de braços para boxe e artes marciais: Cotoveleiras de boxe e artes marciais; Proteções de antebraço de boxe e artes marciais; Proteções de pulso de boxe e artes marciais
ko: 스포츠용품 > 운동 > 권투/무술 > 권투/무술 보호 장비 > 권투/무술 팔 보호대: 복싱 및 무술 팔꿈치 보호대; 복싱 및 무술 팔뚝 보호대; 복싱 및 무술 손목 보호대
es: Equipamiento deportivo > Equipamiento para atletismo > Boxeo y artes marciales > Equipo de protección para boxeo y artes marciales > Protectores para brazos para boxeo y artes marciales: Coderas para boxeo y artes marciales; Protectores de antebrazo para boxeo y artes marciales; Muñequeras para boxeo y artes marciales
nb: Sportsutstyr > Friidrett > Boksing og kampsport > Beskyttelsesutstyr for boksing og kampsport > Armbeskyttelse for boksing og kampsport: Albuebeskyttere for boksing og kampsport; Underarmsbeskyttere for boksing og kampsport; Håndleddsbeskyttere for boksing og kampsport
ru: Спортивные товары > Соревновательный спорт > Бокс и единоборства > Защитная экипировка для бокса и единоборств > Щитки для рук для бокса и единоборств: Налокотники для бокса и единоборств; Защита предплечья для бокса и единоборств; Защита запястья для бокса и единоборств
pl: Sprzęt sportowy > Sport > Boks i sztuki walki > Ochraniacze do boksu i sztuk walki > Ochraniacze na ręce do boksu i sztuk walki: Ochraniacze łokci do boksu i sztuk walki; Ochraniacze przedramion do boksu i sztuk walki; Ochraniacze nadgarstków do boksu i sztuk walki
zh-TW: 體育用品 > 競技體育 > 拳擊與武術 > 拳擊/武術防護裝備 > 拳擊/綜合格鬥手臂護具: 拳擊與武術護肘; 拳擊與武術前臂護具; 拳擊與武術護腕